【裁判字號】    95,簡上,149
【裁判日期】    950724
【裁判案由】    偽造文書
【裁判全文】
臺灣臺南地方法院刑事判決             95年度簡上字第149號
上  訴  人  臺灣臺南地方法院檢察署檢察官
被      告  乙○○
上列上訴人因被告涉偽造文書案件，不服本院九十五年度簡字第
三四九號中華民國九十五年二月二十七日第一審判決（聲請簡易
判決處刑書案號：九十四年度偵字第六七五二號），提起上訴，
本院管轄之第二審合議庭判決如下：
    主  文
上訴駁回。
    事 實 及 理 由
一、按行為後法律有變更者，適用行為時之法律。但行為後之法
    律有利於行為人者，適用最有利於行為人之法律，刑法第二
    條第一項定有明文。查被告行為後，刑法已於九十四年二月
    二日修正，並於九十五年七月一日生效施行，就被告受有期
    徒刑之宣告如易科罰金之折算標準業經修正。按修正前刑法
    第四十一條第一項前段規定：「犯最重本刑為五年以下有期
    徒刑以下之刑之罪，而受六個月以下有期徒刑或拘役之宣告
    ，因身體、教育、職業、家庭之關係或其他正當事由，執行
    顯有困難者，得以一元以上三元以下折算一日，易科罰金。
    」又按修正前罰金罰鍰提高標準條例第二條前段（現已刪除
    ）規定，就其原定數額提高為一佰倍折算一日。是本件被告
    行為時之易科罰金折算標準，應以銀元三百元折算一日，經
    折算為新臺幣後，應以新臺幣九百元折算為一日。惟修正後
    之刑法第四十一條第一項前段則規定：「犯最重本刑為五年
    以下有期徒刑以下之刑之罪，而受六個月以下有期徒刑或拘
    役之宣告者，得以新臺幣一千元、二千元或三千元折算一日
    ，易科罰金。」茲比較修正前後之易科罰金折算標準，其適
    用之結果以修正前之規定較有利於被告，依刑法第二條第一
    項前段，即應適用修正前刑法第四十一條第一項本文之規定
    。
二、本案經本院審理結果，認第一審判決以上訴人即被告乙○○
    因犯刑法第二百十六條、二百十條行使偽造私文書罪，判處
    有期徒刑六月，並依修正前刑法第十一條第一項本文諭知如
    易科罰金，以三百元折算一日之標準；並宣告該偽造於未完
    成本票上之「鄭呂舜華」署名及印文各一枚沒收，雖未及比
    較新舊刑法第四十一條第一項本文，惟其適用之結果仍有利
    於被告，其認事用法及量刑均無不當，應予維持；另引用第
    一審判決書記載之事實、證據及理由（如附件）。
三、被告乙○○雖在本院改稱否認犯罪及聲請交互詰問證人即其
    母鄭呂舜華，以證明事前得其母同意，並未偽造文書云云。
    惟查，被告業於檢察官偵查時坦承偽造系爭本票，且證人鄭
    呂舜華業於偵查中結稱未授權被告簽發本票（參見偵查卷第
    十九頁），此部分核無調查之必要。又上訴意旨雖以原審法
    院量刑過輕等語，指摘原判決不當。然查本件被告所犯係法
    定本刑為五年以下有期徒刑之罪，原審已審酌被告犯罪之動
    機、目的、方法、手段及犯後態度等一切情狀，量處有期徒
    刑六月，併諭知易科罰金折算標準，業已從重量刑，並無過
    輕情形狀，原審認事用法及量刑均無不當，是檢察官猶任意
    指摘原判決量刑過輕，提起上訴，為無理由，應予駁回。
據上論斷，應依刑事訴訟法第四百五十五條之一第一項、第三項
、第三百七十三條、第三百六十四條、第三百六十八條，判決如
主文。
本案經檢察官施胤弘偵查後聲請簡易判決處刑；檢察官甲○○到
庭執行職務。
中    華    民    國    95    年    7     月    24    日
                  刑事第八庭    審判長法  官  蘇義洲
                                      法  官  徐文瑞
                                      法  官  洪士傑
以上正本證明與原本無異。
本件不得上訴
                                書記官  王政煌
中    華    民    國    95    年    7     月    25    日
中華民國刑法第210條
（偽造變造私文書罪）
偽造、變造私文書，足以生損害於公眾或他人者，處5年以下有
期徒刑。
中華民國刑法第216條
（行使偽造變造或登載不實之文書罪）
行使第210條至第215條之文書者，依偽造、變造文書或登載不實
事項或使登載不實事項之規定處斷。


司法院資訊處製作；財團法人民間司法改革基金會備份。
